【裁判字號】    90,抗,48
【裁判日期】    900120
【裁判案由】    停止審判
【裁判全文】
臺灣高等法院臺中分院刑事裁定                         九十年度抗字第四八號
    抗  告  人
    即自訴  人  德保有限公司  設台中市○○路○段二八三號
    法定代理人  沈昭錦
    被      告  甲○○
    被      告  乙○○
右列抗告人因被告違反專利法案件，不服臺灣南投地方法院中華民國八十九年十一月
二十九日裁定（八十九年度自字第四二號）提起抗告，本院裁定如左：
      主  文
抗告駁回。
      理  由
一、本件抗告意旨略以：本案專利權係依法向經濟部中標局申請，並經審查通過，且
    依法公告三個月，無法異議成立始核發專利證書，現雖有舉發案但此舉發案乃原
    告對其仿冒廠商提起訴訟後才連結同是仿冒本公司專利之仿冒廠商所為，其舉發
    係逃避責任拖延訴訟之事後惡性舉發案，況且舉發案能否成立尚未知，如率然停
    止訴訟，將無法保障專利權人權益，反而保護仿冒者不受追訴，應非立法之意，
    且依專利法為關於專利訴訟於有舉發案得停止訴訟程序，可見立法意旨雖有舉發
    案等未確定得停止訴訟程序，但應由法院斟酌個案情形予以裁定，並非一有申請
    舉發即應裁定停止訴訟，以期兼顧專利權人及利害關係人雙方之利益，況本案自
    訴依據新型第一０五一八五號專利權至今完整存在，未有任一舉發成立案之情事
    ，是其要求停止訴訟係無理之逃避，拖延訴訟行為實不應予核淮，爰請求將原停
    止裁定予以撤銷云云。
二、按關於發明專利權之民事或刑事訴訟，在申請案，異議案，舉發案撤銷案確定前
    ，得停止偵查或審判，專利法第九十四條定有明文；經查本件自訴人所享有之第
    一０五一八五號專利業經案外人林宗鑫向經濟部智慧財產局提出舉發尚審議中，
    此為自訴人及被告所不爭執，並有經濟部智慧財產局八十九年十月七日（八九）
    智專一（二）一五０七一字第０八九一一０一四二一三號函附於原審卷第一０四
    頁足參，再者與本件被告同係生產「浪板製造機」之惠瑞特股份有限公司，其製
    造機曾經台灣苗栗地方法院囑託財團法人工業技術研究院鑑定結果認與自訴人享
    有新型專利之第一０五一八五號不同，復有被告提出之浪板製造機專利侵害鑑定
    報告一份附卷可憑（原審卷第一一八頁─一二二頁）；而本件被告所生產製造之
    浪板製造機結構是否有侵害自訴人之上述專利權，自以自訴人之第一０五一八五
    號（壁紙包含發泡材料於浪板內層之浪板製造機結構」之新型專利，舉發不成立
    即無專利法第七十一條所列各款之撤銷事由為其前提，而該項舉發之成立與否因
    事涉專業又攸關兩造營業之權益，原審因之裁定於舉發案未確定前停止本件訴訟
    之審判，並非無據，自訴人以案外人之舉發係意圖拖延訴訟為由，請求將原審停
    止裁定予以撤銷，尚乏具體事證足資證明，本件抗告為無理由，應予駁回。
三、據上論結，應依刑事訴訟法第四百十二條，裁定如主文。
中      華      民      國      九十     年       一      月    十八    日
                                  台灣高等法院台中分院刑事第七庭
                                        審判長法  官  林  榮  龍
                                              法  官  江  錫 麟
                                              法  官  謝  說  容
右正本證明與原本無異。
不得再抗告。
                                              書記官  阮  正  枝
中      華      民      國      九十     年       一      月    二十九  日
                                                                        Ｉ


司法院資訊處製作；財團法人民間司法改革基金會備份。
